臺灣彰化地方法院交通事件裁定       100年度交聲字第1244號
原處分機關
即移送機關  交通部公路總局臺中區監理所彰化監理站
異  議  人
即受處分人  邱士堯
上列異議人即受處分人因違反道路交通管理處罰條例案件，對於
交通部公路總局臺中區監理所彰化監理站民國100年9月9日所為
處分（彰監四字第裁64-I00000000號裁決書），聲明異議，本院
裁定如下：
    主  文
異議駁回。
    理  由
一、原處分意旨略以：異議人即受處分人邱士堯（下稱異議人）
    於民國100年6月26日下午5時9分許，將車牌號碼TTT-307號
    輕型機車停放在彰化市○○路與永興街口禁止臨時停車處所
    而違規，經彰化縣警察局彰化分局以I00000000 號舉發違反
    道路交通管理事件通知單逕行舉發，爰依道路交通管理處罰
    條例第56條第1項第1款規定，裁處罰鍰新臺幣（下同）600
    元 (已於100年7月29日辦理繳納結案)等語。
二、聲明異議意旨則以：依採證證據資料顯示，伊所有之機車係
    停放於畫有紅色禁止標線（停車線）之外側，於屋簷外側水
    溝蓋上面位置，非在停車線之內側，即非禁止停車標示之內
    。為此聲明異議，請求撤銷原處分云云。
三、按紅實線設於路側，用以禁止臨時停車；禁止臨時停車線，
    用以指示禁止臨時停車路段，以劃設於道路緣石正面或頂面
    為原則，無緣石之道路得標繪於路面上，距路面邊緣以三○
    公分為度，道路交通標誌標線號誌設置規則第149條第1項第
    5款、第169條第1項分別定有明文。次按汽車臨時停車時，
    應依下列規定：……三、設有禁止臨時停車標誌、標線處所
    不得臨時停車；又汽車停車時，應依下列規定：一、禁止臨
    時停車處所不得停車，道路交通安全規則第111 條第1項第3
    款、第112條第1項第1款分別定有明定。且汽車駕駛人停車
    時，在禁止臨時停車處所停車，處新臺幣600元以上1,200元
    以下罰鍰，道路交通管理處罰條例第56條第1項第1款規定甚
    明。
四、經查：
(一)本件異議人所有車牌號碼TTT-307號輕型機車，停放在彰化
    市○○路與永興街口禁止臨時停車處所，經彰化縣警察局彰
    化分局民生派出所員警於100年6月26日17時9分許，拍照採
    證後，以受處分人違反前揭道路交通管理處罰條例第56 條
    第1項第1款規定為由，逕行掣單舉發。嗣經原處分機關交通
    部公路總局臺中區監理所彰化監理站函請舉發單位即彰化縣
    警察局彰化分局調查結果，認定受處分人違規事證明確，乃
    於100年9月9日，依違反道路交通管理處罰條例第56條第1項
    第1款之規定，裁處受處分人罰鍰600元，此有卷附彰化縣警
    察局舉發違反道路交通管理事件通知單（彰警交字第I00000
    000號）、彰化縣警察局彰化分局100年8月5日彰警分五字第
    1000031576號書函及交通部公路總局臺中區○○○○○道路
    交通管理事件裁決書（彰監四字第裁64 -I00000000號）各1
    紙、採證照片1張等件在卷足憑。
(二)異議人雖以前詞置辯，惟按標誌、標線之設置，係公路主管
    機關基於維護交通秩序、確保交通安全，並提供車輛駕駛人
    及行人了解道路路況之目的所設，道路使用人自應隨時注意
    道路標誌標線號誌之設置並遵守之；又禁止臨時停車線之劃
    設，係主管機關綜合考量道路狀況、車流量、交通秩序及行
    車安全等因素後，所為禁止車輛以任何理由在該路段停車之
    道路管制措施，目的在維持該路段之道路通行秩序與安全，
    其禁制範圍，自應涵括紅線內、外側之道路路面範圍，而非
    僅限制紅線內側之道路範圍始禁止臨時停車。又所謂「紅色
    實線」禁止臨時停車之定義，其範圍業經原審裁定詳予論述
    明確，且按道路交通安全規則所禁止臨時停車者係指設有禁
    止臨時停車標誌、標線之「處所」，及道路交通管理處罰條
    例第56條第1項第1款所處罰者乃在禁止臨時停車「處所」停
    車，既指處所，自包含其週邊不適宜臨時停車之空間在內，
    亦即包括該標線左、右側道路甚明（臺灣高等法院臺中分院
    100年度交抗字第271號裁定參照）。本件系爭路段劃設紅實
    線，依前揭道路交通標誌標線號誌設置規則規定，係禁止臨
    時停車路段，異議人為合法考領駕駛執照之人，對上開標線
    設置規定應有所瞭解；且該紅實線路段不但無遮蔽物或難以
    察知而無法遵守之情形，核卷附違規舉發時之現場照片，受
    處分人之車身與車輪雖未壓到路側之紅線，但其車身仍停放
    在紅線週邊不適宜臨時停車之空間，屬該標線左、右側道路
    ，則受處分人之輕型機車停放在劃有禁止臨時停車處之道路
    上的事實，洵堪認定。
五、綜上所述，本件異議人確於100年6月26日17時9分許，將車
    牌號碼TTT-307號輕型機車停放在彰化市○○路與永興街口
    前該禁止臨時停車處所，堪以認定。從而，原處分機關援引
    道路交通管理處罰條例第56條第1項第1款之規定，裁處受處
    分人600元罰鍰，於法並無違誤，受處分人猶執前詞指摘原
    處分不當，非有理由，應予駁回。
據上論斷，應依道路交通管理處罰條例第87條第2 項，道路交通
事件處理辦法第18條，裁定如主文。
中    華    民    國    100    年    11   月     7    日
                        交通法庭  法  官  汪曉君
以上正本證明與原本無異。
如不服本裁定，應於裁定送達後五日內向本院提出抗告狀(須附
繕本 )。
中    華    民    國   100    年    11    月    7     日
                                  書記官  陳品潔